【裁判字號】    98,易緝,30
【裁判日期】    980526
【裁判案由】    竊盜
【裁判全文】
臺灣彰化地方法院刑事判決              98年度易緝字第30號
公  訴  人  臺灣彰化地方法院檢察署檢察官
被      告  甲○○
                    （現另案於臺灣桃園看守所羈押中）
上列被告因竊盜案件，經檢察官聲請簡易判決處刑（96年度偵字
第5072號），本院彰化簡易庭認不適宜依簡易程序（原案號：96
年度彰簡字第662號），移由本院普通庭依通常程序改依簡式程
序審理判決如下：
    主  文
甲○○毀越安全設備竊盜，累犯，處有期徒刑柒月。
    事  實
一、甲○○前因違反毒品危害防制條例案件，經臺灣桃園地方法
    院以94年度壢簡字第2113號判決判處有期徒刑3月確定，於
    民國95年7月14日易科罰金執行完畢。詎仍不知悔改，竟基
    於意圖為自己不法所有之竊盜犯意，於96年5月26日下午4時
    40分許之日間，至彰化縣花壇鄉○○街141號乙○○之住宅
    ，撿拾路旁非屬兇器之石頭，擊破毀壞該屋後方屬安全設備
    之窗戶玻璃後，再開啟該窗戶踰越侵入其內，徒手竊取乙○
    ○所有之舊台幣紙鈔10元3張、舊台幣紙鈔5元1張（以上檢
    察官聲請簡易判決處刑書記載為「新台幣35元」）、紀念幣
    1枚、馬來西亞幣紙鈔1元得手。於甲○○仍在該屋內搜尋其
    他財物之際，為乙○○發覺，甲○○乃倉皇奪門逃逸，並沿
    路丟棄上開所竊得之財物，乙○○除託鄰人報警外，並緊追
    其後追捕，嗣於同日下午5時10分許，由據報到場之警員合
    力在彰化縣花壇鄉○○路○段190巷內，逮獲甲○○。甲○○
    於被帶往警局製作筆錄時，為逃避上開竊盜犯行，竟冒用「
    李文忠」之名義應訊（偽造文書部分，由本院以98年度易緝
    字第23號另行審結），其後「李文忠」按捺之指紋，經送內
    政部警政署刑事警察局鑑驗比對後，發現與甲○○之指紋檔
    相符，始查獲上情。
二、案經彰化縣警察局彰化分局報告臺灣彰化地方法院檢察署檢
    察官偵查後聲請簡易判決處刑。
    理  由
一、被告甲○○所犯之本案犯罪，係死刑、無期徒刑、最輕本刑
    為3年以上有期徒刑以外之罪。其於準備程序就上開被訴事
    實為有罪之陳述，經受命法官告知簡式審判程序之旨，並聽
    取其與公訴人之意見後，本院認無不得或不宜改依簡式審判
    程序進行之情事。爰依刑事訴訟法第273條之1第1項、第284
    條之1規定，裁定由受命法官獨任進行簡式審判程序，先予
    敘明。
二、按「刑事訴訟法第264條第2項第1款規定，起訴書應記載被
    告之姓名、性別等資料或其他足資辨別之特徵，係為特定刑
    罰權對象之用，而起訴之對象，係檢察官所指涉嫌犯罪而請
    求法院行使審判權之『人』，並非其『姓名』，故甲冒用乙
    名應訊，檢察官訊問甲之後，認甲涉有犯罪嫌疑提起公訴，
    雖誤將被告姓名記載為乙，但僅係姓名記載錯誤，其起訴之
    對象，應為甲而非被冒名之乙，法院自應以甲為審判對象，
    並將被告姓名更正為甲，方為適法。」最高法院有97年度台
    非字第123號判決意旨可循。本件檢察官之聲請簡易判決處
    刑書，雖將被告之姓名記載為李文忠，惟其起訴之對象則為
    冒用李文忠名義之被告，此情並據檢察官於本院繫屬後，以
    補充理由書將被告「李文忠」更正為被告「甲○○」。是本
    院自應以「被告甲○○」為審判對象。
三、上開犯罪事實，迭據被告於警、偵訊，及本院準備程序暨審
    理時坦承不諱，並有證人即被害人乙○○之警詢指述、贓物
    認領保管單1紙、現場採證照片2張及內政部警政署刑事警察
    局96年7月16日刑紋字第0960105619號指紋鑑定函1份在卷可
    參，足認被告之自白與事實相符，可以採信。是被告上開犯
    行，堪以認定。
四、論罪科刑部分：
  (一)按刑法第321條第1項第2款規定，將「門扇」、「牆垣」、
    「其他安全設備」並列，則所謂「門扇」，係專指門戶而言
    ，亦即指分隔住宅或建築物內外之間之出入口大門而言，而
    所謂「其他安全設備」，則指門扇、牆垣以外，依社會通常
    觀念，足認為防盜之一切設備而言，窗戶屬之；其所謂「毀
    越」，則指毀損與踰越而言（最高法院25年上字第4168號判
    例要旨參照）。本案被告未經許可，擊破被害人乙○○上開
    住宅窗戶後，跨越侵入屋內竊取財物，是被告所為自屬毀越
    安全設備竊盜無疑。是核被告所為，係犯刑法第321條第1項
    第2款之毀越安全設備竊盜既遂罪。至於被告當時隨手從路
    旁撿拾用以擊破窗戶之石頭，乃屬自然界之物質，難與通常
    之「器械」等同並論，尚難認為該當於刑法第321條第1項第
    3款所規定之「兇器」（最高法院92年度台非字第38號判決
    意旨參照），是被告所為並不構成刑法第321條第1項第3款
    之攜帶兇器竊盜罪，併此敘明。
  (二)被告前因違反毒品危害防制條例案件，經臺灣桃園地方法院
    以94年度壢簡字第2113號判決判處有期徒刑3月確定，於95
    年7月14日易科罰金執行完畢一節，有臺灣高等法院被告前
    案紀錄表1份在卷可稽。被告於上開徒刑執行完畢後，5年以
    內故意再犯本件有期徒刑以上之罪，為累犯，應依刑法第47
    條第1項規定加重其刑。
  (三)爰審酌被告除上述累犯前科外，另有違反毒品危害防制條例
    及贓物等犯罪前科，有上開臺灣高等法院被告前案紀錄表在
    卷可按，素行不佳；其身心健全，且年輕力壯，竟不思以正
    當方法謀生，卻圖以竊取他人財物供己花用，無視法紀，破
    壞社會之安寧秩序；惟念及被告於犯後坦承犯行，且所竊取
    之財物亦經被害人領回，並斟酌其犯罪之手段及所生之危害
    等一切情狀，量處如主文所示之刑。至於檢察官於聲請簡易
    判決處刑書內對被告求處有期徒刑6月一節，因未考量被告
    為累犯，其所求刑度尚有未洽，茲不予採納，附此敘明。
據上論斷，應依刑事訴訟法第452條、第273條之1第1項、第284
條之1、第299條第1項前段，刑法第321條第1項第2款、第47條第
1項，判決如主文。
本案經檢察官謝雨青到庭執行職務。
中    華    民    國    98    年    5     月    26    日
                  刑事第八庭    法  官  陳銘壎
以上正本證明與原本無異。
如不服本判決應於收受判決後10日內向本院提出上訴書狀，並應
敘述具體理由；其未敘述上訴理由者，應於上訴期間屆滿後20日
內向本院補提理由書（均須按他造當事人之人數附繕本）「切勿
逕送上級法院」。
告訴人或被害人對於判決如有不服具備理由請求檢察官上訴者，
其上訴期間之計算係以檢察官收受判決正本之日期為準。
中    華    民    國    98    年    5     月    26    日
                                書記官  楊筱惠
附錄本案論罪科刑法條全文：
中華民國刑法第321條：
犯竊盜罪而有左列情形之一者，處6月以上、5年以下有期徒刑：
一  於夜間侵入住宅或有人居住之建築物、船艦或隱匿其內而犯
    之者。
二  毀越門扇、牆垣或其他安全設備而犯之者。
三  攜帶兇器而犯之者。
四  結夥三人以上而犯之者。
五  乘火災、水災或其他災害之際而犯之者。
六  在車站或埠頭而犯之者。
前項之未遂犯罰之。


司法院資訊處製作；財團法人民間司法改革基金會備份。
